【裁判字號】    99,上易,1932
【裁判日期】    991028
【裁判案由】    詐欺
【裁判全文】
臺灣高等法院刑事判決                99年度上易字第1932號
上  訴  人
即  被  告  甲○○
上列上訴人因詐欺案件，不服臺灣宜蘭地方法院98年度易字第52
5號，中華民國99年7月14日第一審判決（起訴案號：臺灣宜蘭地
方法院檢察署98年度偵字第4075號），提起上訴，本院判決如下
：
    主      文
上訴駁回。
    事實及理由
一、本案經本院審理結果，認第一審以上訴人即被告甲○○犯刑
    法第339條第1項、第30條第1項之幫助詐欺罪，二罪，各判
    處有期徒刑6月，並定應執行刑有期徒刑10月，及均諭知易
    科罰金折算之標準為新台幣1000元折算一日，認事用法及量
    刑均無不當，應予維持，並引用第一審判決書記載之事實、
    證據及理由（如附件）。
二、被告甲○○上訴意旨略以：被告小時候生病發燒，心智受損
    ，反應不佳，也曾吸用安非他命，又因積欠健保費未能長期
    就醫追蹤治療，也有躁鬱症，才會被人教惑、誘騙而犯下本
    案幫助詐欺罪，被告自己也是受害人，並沒有從事詐騙被害
    人的行為，希望能從輕量刑，為此提起上訴等語。
三、經查：被告甲○○與已經原審法院判決確定之劉鎮豪，二人
    基於幫助他人詐欺取財之不確定犯意，於97年12月22日，共
    同至宜蘭縣宜蘭市○○○路87號威寶電信股份有限公司下稱
    威寶電信公司宜蘭舊城東特約服務中心」，推由劉鎮豪進入
    該公司申辦0000000000號行動電話門號，得手後即將該門號
    晶片卡後交付被告，被告於97年12月22日至97年12月27日10
    時25分間之某時，在不詳地點，以不詳價格，將該門號晶片
    卡出售予詐欺集團成員之真實姓名年籍不詳成年人；被告於
    98 年1月1日15時55分再至宜蘭縣宜蘭市○○路○段38巷2號
    「家樂福電信股份有限公司宜蘭門市，申辦0000000000號行
    動電話門號，並於98年1月1日15時56分至98年1月6日13時14
    分間之某時，在不詳地點，將該門號晶片卡交付詐欺集團成
    員之真實姓名年籍不詳成年人，而容任他人利用該門號晶片
    卡作為財產犯罪工具；嗣詐欺集團取得上開二行動電話門號
    後，即以之為犯罪工具，於如原判決一、二附表所示之方法
    詐欺被害人得手等犯行，業據原審判決於理由中詳敘所憑之
    證據及認定之理由，並說明被告有刑法第47條第1項累犯規
    定之適用，及爰審酌被告之品行為貪圖小利，竟辦理行動電
    話門號出售予詐欺集團為犯罪工具，使不法之徒藉此輕易詐
    取財物，致檢警難以追查緝捕，增加被害人尋求救濟之困難
    ，助長詐欺取財犯罪之橫行，且未能賠償被害人所受損害，
    及考量被告於犯罪後仍飾詞否認犯行，態度不佳，毫無悔意
    等一切情狀，就被告所犯幫助詐欺罪，二罪，各判處有期徒
    刑6月，並定應執行刑有期徒刑10月，及均諭知易科罰金之
    折算標準，量刑亦稱妥適，被告猶執前詞上訴否認犯行及稱
    原審量刑過重云云，為無理由，應予駁回。
據上論結，應依刑事訴訟法第373條、第368條，判決如主文。
本案經檢察官陳昱旗到庭執行職務。
中    華    民    國    99    年    10    月    28    日
                  刑事第四庭審判長法  官  陳筱珮
                                  法  官  邱滋杉
                                  法  官  孫惠琳
以上正本證明與原本無異。
不得上訴。
                                  書記官  陳建邦
中    華    民    國    99    年    10    月    28    日

司法院資訊處製作；財團法人民間司法改革基金會備份。
